台灣台中地方法院刑事判決　　　　　　　　　　　　九十一年度訴字第一八五三號
　　公　訴　人　　 台灣台中地方法院檢察署檢察官
　　被　　　告　　 甲○○
　　指 定 辯 護 人
　　本院公設辯護人　戊○○
右列被告因偽造有價證券等案件，經檢察官提起公訴（九十一年度偵字第１３８３４
號），本院判決如左：
    主      文
甲○○意圖供行使之用而偽造有價證券，處有期徒刑參年。
偽造之以乙○○、丙○○為共同發票人發票日中華民國八十九年十二月一日到期日中
華民國九十年九月一日指定受款人安泰商業銀行股份有限公司或其指定人裕融企業股
份有限公司付款地台中市○○○路○段二０一號一二樓之二金額新台幣貳拾萬元之本
票壹張及偽造之乙○○、丙○○印章各壹顆與安泰商業銀行信用貸款申請書及調查表
上偽造之乙○○、丙○○印文、署押（簽名）各壹枚，安泰商業銀行消費者信用貸款
約定書上偽造之乙○○、丙○○印文、署押（簽名）各壹枚，安泰商業銀行消費者授
權書上偽造之乙○○、丙○○印文、署押（簽名）各壹枚，均沒收。
    事      實
一、甲○○因為無工作無收入，而欲向裕融企業股份有限公司 (下稱裕融公司)貸款
    花用，竟意圖為自己不法之所有，於民國八十九年十一月間某日，在台中縣沙鹿
    鎮○○路四十巷二三號家中，竊取其姐姐乙○○所有之所得稅扣繳憑單一份，另
    以車輛保險為由向乙○○取得身分證影印留存影本而後將身分證交還其姐，隨後
    於八十九年十一月二十二日前四、五日間某日，在台中市中國醫藥學院附近某家
    刻印店，委請不知情之老闆偽造乙○○及甲○○之女友丙○○之印章各一顆，足
    以生損害於乙○○及丙○○，再基於偽造私文書及行使偽造私文書之概括犯意，
    於八十九年十一月二十二日在安泰商業銀行信用貸款申請書及調查表上偽造乙○○、丙○○之署押及蓋用偽造之印章顯現印文各一枚，以乙○○為申請人丙○○
    為保證人，復於八十九年十一月二十九日，在消費者信用貸款約定書上偽造乙○○、丙○○之署押及蓋用偽造之印章顯現印文各一枚，以乙○○為立約人丙○○
    為連帶保證人，連同乙○○身分證影本及甲○○所竊取之乙○○所有之所得稅扣
    繳憑單，送至裕融公司，欲貸款新台幣（下同）二十萬元。欲融公司隨後派職員
    丁○○與甲○○接洽、對保，甲○○又於八十九年十二月一日，在該公司所提供
    之空白本票上偽造乙○○、丙○○之署押及蓋用上開偽造之印章顯現印文各一枚
    ，偽造以乙○○、丙○○為共同發票人發票日中華民國八十九年十二月一日到期
    日中華民國九十年九月一日指定受款人安泰商業銀行股份有限公司或其指定人裕
    融企業股份有限公司付款地台中市○○○路○段二０一號一二樓之二金額新台幣
    貳拾萬元之本票壹張及在授權書上偽造乙○○、丙○○之署押及蓋用上開偽造之
    印章顯現印文各一枚，偽造乙○○、丙○○為授權人之授權書，行使交付不知情
    之對保人員丁○○，均足以生損害於乙○○及丙○○。經裕融公司審核之後，如
    數將借款二十萬元匯入乙○○帳戶。甲○○向乙○○佯稱其所工作之公司薪水匯
    入乙○○帳戶，乙○○不疑，乃與甲○○共同至銀行領取二十萬元交付甲○○。
    嗣因甲○○未如期繳納本息，裕融公司向乙○○催討，乙○○始知上情。
二、案經乙○○訴請台灣台中地方法院檢察署檢察官偵查起訴。
    理      由
一、右揭犯罪事實，業據甲○○坦承不諱，核與被害人乙○○、丙○○所述情節相符
    ，復有上開調查表、約定書、本票、授權書影本在卷可憑，被告犯行堪以認定。
二、核被告所為係犯刑法第三百二十一條第一項之竊盜罪及第二百十六條、第二百十
    條之行使偽造私文書罪與第二百零一條第一項之偽造有價證券罪。其偽造乙○○
    、丙○○名義之上開調查表、授權書等私文書，自足以生損害於丙○○、乙○○
    ，其偽造上開調查表、授權書等私文書之後交付裕融公司，已經達行使之程度，
    偽造私文書之低度行為已經為行使偽造私文書之高度行為所吸收，只論以行使偽
    造私文書罪名，其先後多次行使偽造私文書，犯意概括，觸犯構成要件相同之罪
    名，為連續犯，以一罪論，並加重其刑。其偽造有價證券後持以行使，行使偽造
    有價證券之低度行為，應為偽造有價證券之高度行為所吸收，不另論罪。所犯上
    開三罪間，有方法與結果之牽連犯關係，應從較重之偽造有價證券最處斷。其委
    請不知情之刻印店老闆偽造丙○○、乙○○之印章，為間接正犯，其偽造丙○○
    、乙○○之印章、印文、署押，自足以生損害於丙○○、乙○○，惟其偽造印章
    之行為，係偽造私文書及偽造有價證券之階段行為，不另論罪。爰審酌被告犯罪
    之動機、目的、手段、所生之損害及其品行、智識程度與犯罪後之態度暨被害人
    乙○○仍未宥恕被告等一切情狀，量處有期徒刑三年。
三、偽造之以乙○○、丙○○為共同發票人發票日中華民國八十九年十二月一日到期
    日中華民國九十年九月一日指定受款人安泰商業銀行股份有限公司或其指定人裕
    融企業股份有限公司付款第台中市○○○路○段二０一號一二樓之二金額新台幣
    貳拾萬元之本票壹張，係偽造之有價證券，依刑法第二百零五條之規定，不問屬
    於犯人與否，應予宣告沒收。偽造之乙○○、丙○○印章各壹顆與安泰商業銀行
    信用貸款申請書及調查表、消費者信用貸款約定書、授權書上偽造之乙○○、丙○○印文、署押（簽名），依刑法第二百十九條規定，不問屬於犯人與否，也應
    宣告沒收。
四、被告甲○○為以其姐乙○○之名義向裕融公司貸款，而以車輛保險為由向乙○○
    取得身分證影印留存影本，將影本送交裕融公司，而後將身分證交還其姐，其應
    無不法所有之意圖，又其係向裕融公司貸款，雖然後來無法按期繳納清償本息，
    然此部份也查無確切之證據足以證明被告於貸款之初，即有不為清償之不法所有
    之意圖，難認為其觸犯刑法第三百三十九條第一項之詐欺取財罪，而此部份公訴
    人既然認為與上開論罪科刑部分，有方法與結果之牽連犯關係，屬裁判上一罪，
    爰不另為無罪之諭知。
五、據上論斷，應依刑事訴訟法第二百九十九條第一項前段，刑法第五十六條、第二
    百十六條、第二百十條、第二百零一條第一項、第三百二十條第一項、第五十五
    條、第二百零五條、第二百十九條，罰金罰鍰高標準條例第一條前段，判決如主
    文。
中      華      民      國      九十一    年      九      月    十一    日
                                        法  官    李 添 興
右正本證明與原本無異。
如不服本判決，應於判決送達後十日內向本院提出上訴狀，上訴於臺灣高等法院臺中
分院( 須附繕本 )。
                                        書記官
中      華      民      國      九十一    年      九      月    十一    日
附錄
刑法第三百二十四條第二項：前項親屬或其他五親等內血親或三親等內姻親之間，犯
本章之罪者，須告訴乃論。
刑法第三百二十條第一項：意圖為自己或第三人不法之所有，而竊取他人之動產者，
為竊盜罪，處五年以下有期徒刑、拘役或五百元以下罰金。
刑法第二百一十六條：行使第二百十條至第二百十五條之文書者，依偽造、變造文書
或登載不實事項或使登載不實事項之規定處斷。
中華民國刑法第二百一十條：偽造、變造私文書，足以生損害於公眾或他人者，處五
年以下有期徒刑。
中華民國刑法第二百零一條第一項：意圖供行使之用，而偽造、變造公債票、公司股
票或其他有價證券者，處三年以上十年以下有期徒刑，得併科三千元以下罰金。
刑法第三百三十九條第一項：意圖為自己或第三人不法之所有，以詐術使人將本人或
第三人之物交付者，處五年以下有期徒刑、拘役或科或併科一千元以下罰金。
